臺灣高雄地方法院交通事件裁定　　　　100年度交聲字第873號
原處分機關　高雄市政府交通局
異　議　人
即受處分人　李禎娥
上列異議人即受處分人因違反道路交通管理處罰條例事件，對於
高雄市政府交通局中華民國100 年3 月24日所為之處分（原處分
：高市交裁字第裁32-BBA548372號），聲明異議，本院裁定如下
：
    主  文
異議駁回。
    理  由
一、異議意旨略以：異議人即受處分人李禎娥（下稱受處分人）
    於民國99年11月29日駕駛車牌號碼5232-C7 號自小客車行經
    高雄市○○○路與承德街時，於該路口紅燈前已剎車停於線
    內，因誤看燈號，於紅燈亮起後48.7秒才啟動離線，行駛後
    始發覺燈號未變，又煞車停駛，法律是講情、理、法，受處
    分人係因急於處理事務，未集中精神，初次犯錯，誤看燈號
    ，懇請予以通融，並依法聲明異議，請求撤銷原處分等語。
二、按汽車駕駛人，行經有燈光號誌管制之交岔路口闖紅燈者，
    處新臺幣（下同）1 千8 百元以上5 千4 百元以下罰鍰，並
    記違規點數3 點，道路交通管理處罰條例第53條第1 項、第
    63條第1 項第3 款分別定有明文；又汽車駕駛人之行為，經
    以科學儀器取得證據資料證明其行為違規，而當場不能或不
    宜攔截製單舉發者，得逕行舉發，同法第7 條之2 第1 項第
    7 款亦著有明文。經查：
(一)受處分人於99年11月29日16時5 分許，駕駛上開自小客車行
    經高雄市○○○路與承德街之交岔路口時，因於該交岔路口
    之行車管制號誌紅燈亮起後47.9秒時，駕駛上開自小客車進
    入該交岔路口，並於紅燈亮起48.7秒時，將該自小客車駛至
    民族一路之行人穿越道上，經高雄市政府警察局交通警察大
    隊以受處分人駕車行經有燈光號誌管制之交岔路口闖紅燈為
    由逕行舉發，原處分機關即高雄市政府交通局因而裁處受處
    分人2 千7 百元罰鍰，並記違規點數3 點等情，此為受處分
    人所不爭執，並有高雄市政府警察局高市警交相字第BBA548
    372 號舉發違反道路交通管理事件通知單、高雄市政府交通
    局高市交裁字第裁32-BBA548372號違反道路交通管理事件裁
    決書各1 份及違規採證照片2 張附卷可稽，此部分事實堪予
    認定。
(二)又按違反行政法上義務之行為非出於故意或過失者，不予處
    罰，行政罰法第7 條第1 項定有明文，反面言之，若違反行
    政法上義務之行為係出於故意或過失者，即應予處罰。本件
    受處分人於上揭時、地確有駕車行經有燈光號誌管制之交岔
    路口闖紅燈之客觀行為，其雖辯稱：法律是講情、理、法，
    受處分人係因急於處理事務，未集中精神而誤看燈號，應予
    通融云云。然依卷附之採證照片觀之，上開交岔路口之行車
    管制號誌並無類如損壞、遭其他物品遮蔽等狀況，以致駕駛
    人行經該路口時經由目視仍無從或不易辨別當下該號誌係顯
    示何種燈號之情形，換言之，上開交岔路口之行車管制號誌
    燈號係正常運作，且燈號清晰可辨，則受處分人於此情形下
    仍謂其係誤看燈號云云，顯見受處分人對於本件交通違規行
    為係出於自身之過失無誤，是受處分人對於本件違反行政法
    上義務之行為既有過失，依據上開規定，本無從免責，其猶
    以上開純屬個人本身之因素作為異議理由，實無可取。
三、綜上所述，受處分人駕駛上開自小客車於上揭時、地有闖越
    紅燈之違規情事既可認定，且受處分人就該違規行為之發生
    亦有過失，故原舉發單位依照上述規定，對於受處分人掣單
    舉發，尚難認有何違誤之處，是原處分機關依道路交通管理
    處罰條例第53條第1 項、第63條第1 項第3 款規定以及違反
    道路交通管理事件統一裁罰基準表之相關內容，而裁處受處
    分人罰鍰2 千7 百元，於法並無不合。故本件異議並無理由
    ，應予駁回。
四、據上論斷，應依道路交通事件處理辦法第18條，裁定如主文
    。
中    華    民    國   100    年    6     月    8     日
                        交通法庭  法  官  陳芸珮
以上正本證明與原本無異。
如不服本裁定，應於收受送達後5 日內向本院提出抗告狀。
中    華    民    國  100     年    6     月    8     日
                                  書記官  楊茵如